# 股权出资验资问题

提问人：txw2014 时间：2021-07-30 08:05:06
背景：A公司、B公司设立了C公司。A公司、B公司于 2020 年 12 月 31 日召开股东会，决议同意：A公司以其持有D公司股权截止 2019 年 12 月 31 日的的评估价 3000 万元作价出资。 2020 年1-12月，D公司赚取净利润 200 万元，D公司于 2021 年 3 月 31 日完成股权变更。
问题：在验资时，①A公司出资时间是 2020 年 12 月 31 日吗？②出资金额是 3000 万，还是要考虑D公司利润 200 万啊？

回答人：chenyiwei
法律上的出资时间是股权所在公司（D，即标的公司）的标的股权被过户到被投资公司（C），即D完成工商变更登记的日期，故应为2021.3.31。
对于过渡期间目标公司损益的归属问题，应由A、C公司协商确定。